臺灣桃園地方法院刑事判決　　　　　　　　　　　　九十三年度易字第一一五一號
　　公　訴　人　台灣桃園地方法院檢察署檢察官
　　被　　　告　丁○○　男　二.
右列被告因竊盜案件，經檢察官聲請簡易判決處刑（九十三年度偵字第一一七七八、
一二四一一號）及移送併辦（九十三年度偵字第一四四四四號），本院改依通常程序
審理判決如左：
    主  文
丁○○連續竊盜，累犯，處有期徒刑壹年貳月。
扣案之鑰匙陸支沒收。
    事  實
一、丁○○前於九十年間因竊盜案，經本院判處有期徒刑六月確定，於九十二年十一
    月十三日執行完畢，猶不知悔改。其於九十三年六月初復犯竊盜案，經本院於九
    十三年六月二十一日以九十三年度桃簡字第八九０號判處有期徒刑六月，該判決
    於九十三年六月三十日因送達於被害人而生效，詎被告仍意圖為自己不法之所有
    ，並基於概括之犯意，於九十三年七月十二日七時許，在桃園縣蘆竹鄉○○路○
    段二號前，以其所有之鑰匙一支發動之方式，竊取丙○○所有之車牌ＶＬＪ－四
    五三號機車，得手後供其騎用。嗣丁○○於同年七月十七日十時許騎乘該機車行
    經桃園縣蘆竹鄉○○路○段與海湖東路口時，為警查獲，並扣得其行竊用之鑰匙
    一支。丁○○經警方解送桃園地方法院檢察署，檢察官偵訊後限制其住居而於同
    日夜間釋放，詎丁○○竟不知警惕，復於隔（十八）日攜其所有之鑰匙四支準備
    竊取機車騎用，於上午五時許在桃園縣大園鄉果林村柭子林二五之四三號前，以
    其中之鑰匙一支發動而竊取甲○○所有之車牌ＭＯＴ－二五一號機車，得手後供
    其騎用，惟於同日十一時許騎乘該機車行經蘆竹鄉○○路○段三四０巷時，為警
    查獲，並扣得其持以行竊之鑰匙四支。丁○○經警方解送桃園地方法院檢察署，
    檢察官偵訊後復限制其住居而於同日夜間釋放，然丁○○仍再於九十三年七月二
    十七日上午五時許，在桃園縣蘆竹鄉○○○路五福宮前，以其所有之鑰匙一支發
    動林朝旗所有而由乙○○使用車牌ＭＭＶ－六六三號機車而竊取之。得手後供其
    騎用，嗣於九十三年七月三十日二十一時許，騎該機車行經桃園縣蘆竹鄉○○路
    ○段二一七號前為警查獲，並扣得其行竊用之鑰匙一支。
二、案經桃園縣警察局大園分局報請臺灣桃園地方法院檢察官偵查後聲請簡易判決處
    刑及移送併辦。
    理  由
一、訊之被告丁○○坦承其於上開時地以自備鑰匙竊取丙○○所有之車牌ＶＬＪ－四
    五三號機車及林朝旗所有而由乙○○使用車牌ＭＭＶ－六六三號機車不諱，然否
    認其竊取甲○○之上開機車，辯稱伊是向朋友黃木成借車，伊拿黃木成之機車鑰
    匙去發動時，因為當時是半夜所以伊認錯車，而騎了隔壁甲○○放在樓下的機車
    云云。本院查被告前於警詢時即坦承其竊取甲○○之機車，其於偵訊時雖亦同為
    上開辯解，然經檢察官指示警方向黃木成查證結果，黃木成於警詢時稱伊未提供
    機車與被告騎用，伊不知為何被告稱伊提供ＭＯＴ－二五一號機車與被告騎用，
    其住家附作亦無與ＭＯＴ－二五一號機車型式或顏色相同之機車等語，足證被告
    所辯伊向黃木成借用機車而騎錯之言，要屬無稽，而不可信。而被告上述三犯行
    ，已經證人丙○○、甲○○、乙○○於警詢中證述其失竊之事，並有贓物領據及
    失竊車輛之車輛竊盜、車牌失竊資料個別查詢報表－查詢車輛認可資料及車籍作
    業系統－查詢認可資料在卷可憑，復有被告持以行竊之鑰匙扣案可證，事證已明
    ，被告犯行，足堪認定。
二、核被告所為，係犯刑法第三百二十條第一項之罪。被告先後多次犯行，時間緊接
    ，所犯罪名相同，顯係基於概括犯意反覆為之，應論以一罪之連續犯，並加重其
    刑。查被告於九十年間因竊盜案，經本院判處有期徒刑六月確定，於九十二年十
    一月十三日執行完畢，有其前案紀錄表在卷可稽，其五年內再犯本件有期徒刑以
    上之罪，為累犯，依法遞加重其刑。檢察官移送併辦部分，雖未經檢察官於聲請
    簡易判決處刑書中敘及，然到庭執行職務之檢察官於陳述起訴要旨時，即已追加
    併辦部分，故該併辦部分亦在起訴效力之內，本院自得併予審究。查被告除有上
    開刑之執行紀錄外，其於九十三年六月初復犯竊盜案，經本院於九十三年六月二
    十一日以九十三年度桃簡字第八九０號判處有期徒刑六月，詎被告竟於甫受該案
    刑之宣告後，未幾即再犯本件，顯見其無畏刑罰之心，亦見前案所處之刑不足以
    使被告免於再犯，本次即有從重量處之必要。本院審酌被告犯罪之動機、手段、
    所竊取物品之價值、被告被查獲後甫經釋放即行再犯之心態，並衡被告之智識、
    素行、犯後態度等一切情狀，量處如主文所示之刑，以示懲儆。
三、扣案之鑰匙六支，其中七月十七日及同月三十日扣各一支，均係被告所有用以行
    竊之物；同年七月十八日查扣四支，亦為被告所有者，被告係攜帶用以供行竊之
    用，且被告亦以其中一支行竊，其餘三支則供行竊預備者。以上之鑰匙六支均應
    予沒收。
四、被告於九十三年六月初所犯竊盜案，經本院於九十三年六月二十一日以九十三年
    度桃簡字第八九０號判處有期徒刑六月，並於同年七月二十二日確定。被告本次
    再犯，三次之時間，與該案相近，是被告上述之犯行是否為九十三年度桃簡字第
    八九０案之既判力所涵蓋，即有討論之必要。查簡易判決並不行言詞辯論，其判
    決做成後，亦不經宣示，是以簡易判決之生效，即以判決之送達為生效之時點。
    而該判決生效之時點即為判斷既判力範圍之時點。亦即簡易判決送達前所犯者，
    為前案既判力所及；簡易判決送達後再犯者，即非前案既判力所及。惟簡易判決
    之送達，除對被告為送達外，亦對檢察官、告訴人、被害人等訴訟關係人為送達
    ，各送達之時間非必一致，而有先後送達之情形，故簡易判決之生效，應以何時
    為準，亦有釐清之必要。查判決之送達，係法院於作成判決後，將判決內容對外
    公布之行為，一旦對外公布，法院即受拘束，不得再行更改，故只要法院將判決
    對外公布，即生效力。相較於判決之宣示，亦係法院將判決內容對外公布而使判
    決生效，縱被告或其他當事人未於宣判時在場，該判決因已對外公布而生效。由
    此觀之，法院以送達而使判決生效之情形下，應以最先送達者為判決生效之時點
    ，而不問判決係先對被告或對檢察官或對其他關係人送達始生效力。前述九十三
    年度桃簡字第八九０號案，雖於九十三年七月二日送達於被告，然係於九十三年
    六月三十日送達於被害人，此經本院調取前述九十三年度桃簡字第八九０號案卷
    查明無誤，該判決既已於九十三年六月三十日送達於被害人，依上述說明，則該
    判決即因法院對外公布而生效。故該判決之既判力範圍即至九十三年六月三十日
    止，被告於此日後之犯行，即非屬前案既判力效力所涵蓋，併此說明之。
據上論斷，應依刑事訴訟法第四百五十二條、第二百九十九條第一項前段，刑法第五
十六條、第三百二十條第一項、第四十七條、第三十八條第一項第二款，罰金罰鍰提
高標準條例第一條，判決如主文。
本案經檢察官謝雯璣到庭執行職務。
中　　　華　　　民　　　國　　九十三　　年　　十二　　月　　　八　　　日
                                臺灣桃園地方法院刑事第九庭
                                    審判長法  官  林明洲
                                          法　官  林春鈴
                                          法　官  何燕蓉
右正本證明與原本無異。
如不服本判決，應於送達後十日內，向本院提出上訴狀。
                                          書記官  黃泰能
中　　　華　　　民　　　國　　九十三　　年　　十二　　月　　　八　　　日
本案論罪科刑主要法條：
中華民國刑法第三百二十條
(普通竊盜罪、竊佔罪)
意圖為自己或第三人不法之所有，而竊取他人之動產者，為竊盜罪，處五年以下有期
徒刑、拘役或五百元以下罰金。
意圖為自己或第三人不法之利益，而竊佔他人之不動產者，依前項之規定處斷。
前二項之未遂犯罰之。
